臺灣高等法院高雄分院民事裁定
109年度重家上字第13號
上  訴  人  林應專  
            林景元  

上二人共同
訴訟代理人  周中臣律師
被上訴人    林應昇  

            林應然  

            林應華  
            林應慧  
上列當事人間返還遺產等事件，聲請停止強制執行事件，本院裁
定如下：
   主      文
本件於本院109年度重家上更一字第2號塗銷所有權移轉登記事件
之民事訴訟終結前，停止訴訟程序。
    理      由
一、按訴訟全部或一部之裁判，以他訴訟之法律關係是否成立為
    據者，法院得在他訴訟終結前，以裁定停止訴訟程序，民事
    訴訟法第182 條第1 項定有明文。又訴訟全部或一部之裁判
    ，以他訴訟之法律關係是否成立為據者，係指他訴訟之法律
    關係是否成立，為本件訴訟先決問題者而言（最高法院民國
    18年抗字第56號判例意旨參照）。
二、經查：
  ㈠上訴人於原審起訴主張：兩造父母為林景元及林王素遲（已
    於民國104年11月5日死亡）。依89年2月20日家庭財務協議
    書第3條約定，如原審判決附表（下稱附表）編號1至12所示
    不動產之租金由被繼承人林王素遲收取，且依第2條約定，
    林王素遲為實質出租人，不受租賃標的所有權移轉予被上訴
    人而受影響，被上訴人僅係名義上之出租人。被上訴人林應
    慧代林王素遲收取如附表編號1至9所示不動產之租金，並未
    存入林王素遲之銀行帳戶而侵占入己，如附表編號10至12所
    示不動產之租金，亦屬林王素遲之租金收入，不應由被上訴
    人收取，該等租金收入屬被繼承人林王素遲之遺產，而應由
    其全體繼承人即林景元及兩造繼承。爰依民法第179條、第1
    84條第1項、第185條、第541條第1項、第544條、第831條、
    第828條準用第821條規定，請求判命給付或返還租金予全體
    繼承人。原審判決駁回上訴人全部之訴，上訴人聲明不服，
    提起本件上訴。
  ㈡而林景元於原審另案起訴主張附表編號8至12相關不動產為林
    王素遲於婚姻存續期間有償取得之財產，林王素遲先後於10
    3年3月19日、同年5月8日，將前揭不動產以贈與為原因移轉
    所有權登記予被上訴人（編號8、9相關不動產即高雄市○○區
    ○○路00號房屋贈與被上訴人林應慧；編號10至12相關不動產
    即高雄市○○區○○路000號1樓房屋贈與被上訴人），害及其於
    法定財產制關係消滅後之剩餘財產分配請求權，爰依民法第
    1020條之1 規定，請求撤銷林王素遲與被上訴人間就前揭不
    動產所為之贈與債權行為及所有權移轉之物權行為，被上訴
    人並應塗銷所有權移轉登記、回復登記為林王素遲全體繼承
    人即林景元及本件兩造公同共有。經原審法院以105 年度家
    訴字第4 號判決撤銷林王素遲與被上訴人間就前揭不動產所
    為贈與行為及所有權移轉之物權行為，被上訴人應將此等不
    動產之所有權移轉登記予以塗銷，被上訴人提起上訴，經本
    院106年度重家上字第9號廢棄原審判決前開認定，而駁回林
    景元此部分之訴，林景元提起上訴，經最高法院發回更審（
    108年度台上字第2323號），本院109年度重家上更一字第2
    號維持原審判決前開認定，被上訴人提起上訴，刻由最高法
    院審理中。
　㈢基此，上訴人主張被上訴人所收取之租金屬林王素遲之遺產
    ，其依不當得利、侵權行為及委任之法律關係，請求被上訴
    人返還租金予全體繼承人，需以被上訴人自林王素遲受贈如
    附表編號8至12相關不動產所有權之權屬狀態未合法存續為
    先決問題，故本件民事訴訟之裁判，以該塗銷所有權登記等
    事件爭訟之法律關係為據，本院認有裁定停止本件民事訴訟
    程序之必要。
三、依首開法條裁定如主文。
中　　華　　民　　國　　111 　年　　1 　　月　　19　　日
                            家事法庭
                                審判長法  官  甯  馨
                                      法  官  林雅莉
                                      法  官  何悅芳
以上正本證明與原本無異。
如不服本裁定應於送達後10日內向本院提出抗告狀（須按他造當
事人之人數附繕本），並繳納抗告費新臺幣1,000元。
中　　華　　民　　國　　111 　年　　1 　　月　　19　　日
                                      書記官  戴育婷